臺灣臺北地方法院交通事件裁定　　　　94年度交聲字第1064號
異議人即
受處分人　　甲○○
上列異議人即受處分人因違反道路交通管理處罰條例案件，對台
北市交通事件裁決所於中華民國94年7月25日所為之處分（北市
裁三字第裁22－A8K401122號）聲明異議，本院裁定如下：
    主  文
異議駁回。
    理  由
一、按汽車駕駛人轉彎時，不依標誌、標線、號誌指示者處新台
    幣（下同）6百元以上1千8百元以下罰鍰；汽車駕駛人有道
    路交通管理處罰條例第48條情形者，除依原條款處罰鍰外，
    並予記點1點，道路交通管理處罰條例第48條第2款、第63條
    第1項第1款分別定有明文。
二、本件異議人即受處分人甲○○於民國94年4月12日下午6時49
    分許，騎乘車牌號碼SJV－552號之輕型機車，行至台北市○
    ○○路左轉信義路時，未依規定為兩段式左轉，為台北市政
    府警察局大安分局交通分隊警員以受處分人違反道路交通管
    理處罰條例第48條第2款之規定當場掣單舉發，受處分人未
    於舉發通知單上所載之應到案日期前提出申訴，原處分機關
    乃以受處分人違反道路交通管理處罰條例第48條第2款（裁
    決書贅引第1項）及違反道路交通管理事件統一裁罰基準表
    之規定，裁處受處分人罰鍰1千8百元，並依第63條第1項第1
    款（裁決書漏引第1款）規定記違規點數1點。
三、聲明異議意旨略以：受處分人雖於上開時、地騎乘輕型機車
    行經建國南路，未依兩段式左轉進入信義路，惟交通警察告
    知其可至便利商店繳交罰款，但實際上皆遭便利商店拒絕，
    導致逾繳款期限，裁罰最高額並不合法云云。經查，本件受
    處分人於94年4月12日未依兩段式左轉之違規事實，業據受
    處分人自承在卷，並有舉發通知單及台北市政府警察局大安
    分局書函各一紙在卷可稽，是受處分人之違規行為已堪認定
    。雖受處分人辯稱：該舉發通知單無法至便利商店繳納罰款
    ，以致逾期云云，惟該舉發通知單上已明確指出「得採郵繳
    或語音轉帳」之繳納罰款方式，有該舉發通知單影本附卷可
    憑，是縱便利商店無法繳納，仍可依其上之指示於到案期限
    內順利繳交罰款，受處分人因自己之疏失導致罰單逾期，原
    處分機關逕裁處最高額之罰鍰，並無違誤，受處分人執前詞
    置辯，顯無可採。
四、綜上所述，受處分人確有前揭違規行為，原處分機關依道路
    交通管理處罰條例第48條第2款及第63條第1項第1款、違反
    道路交通管理事件統一裁罰基準表規定，裁處受處分人罰鍰
    新台幣1千8百元，併計違規點數1點，核無違誤，本件受處
    分人之異議為無理由，自應將其異議駁回。
據上論斷，應依道路交通案件處理辦法第19條，裁定如主文。
中　　華　　民　　國　　94　　年　　11　　月　　17　　日
                    交通法庭  法  官  蕭清清
上正本證明與原本無異。
如不服本裁定，應於裁定送達後5日內，向本院提出抗告狀。
                              書記官  劉麗英
中　　華　　民　　國　　94　　年　　11　　月　　24　　日
